臺灣士林地方法院刑事裁定　　　　　　　　　　　　　九十一年度聲判字第二七號
　　聲　請　人　乙○○
　　代　理　人　蔡俊有律師
　　被　　　告　甲○○
右列聲請人因告訴被告誣告案件，不服台灣高等法院檢察署檢察長駁回再議之處分（
九十一年度上聲議字第八一三號），聲請交付審判，本院裁定如左：
    主  文
聲請駁回。
    理  由
一、按告訴人不服上級法院檢察署檢察長或檢察總長認再議為無理由而駁回之處分者
    ，得於接受處分書後十日內委任律師提出理由狀，向該管第一審法院聲請交付審
    判；法院認為交付審判之聲請不合法或無理由者，應駁回之，刑事訴訟法第二百
    五十八條之一、第二百五十八條之三第二項前段，分別定有明文。
二、本件聲請人乙○○以被告甲○○涉犯誣告罪，向臺灣士林地方法院檢察署檢察官
    提出告訴，經該檢察署檢察官為不起訴處分後，聲請人不服，聲請再議亦經台灣
    高等法院檢察署檢察長以再議為無理由而駁回再議。
三、聲請交付審判意旨如聲請交付審判狀所載（如附件）。
四、按刑事訴訟法第二百五十八條之一規定告訴人得向法院聲請交付審判，係對於「
    檢察官不起訴或緩起訴裁量權」制衡之一種外部監督機制，法院僅就檢察官所為
    不起訴或緩起訴之處分是否正確加以審查，以防止檢察機關濫權，依此立法精神
    ，同法第二百五十八條第三項規定法院審查聲請交付審判案件時「得為必要之調
    查」，其調查證據之範圍，自應以偵查中曾顯現之證據為限；而同法第二百六十
    條對於不起訴處分已確定或緩起訴處分期滿未經撤銷者得再行起訴之規定，其立
    法理由說明該條所謂不起訴處分已確定者，包括「聲請法院交付審判復經駁回者
    」之情形在內，是前述「得為必要之調查」，其調查證據範圍，更應以偵查中曾
    顯現之證據為限，不得就告訴人新提出之證據再為調查，亦不得蒐集偵查卷以外
    之證據，否則，將與刑事訴訟法第二百六十條之再行起訴規定，混淆不清，亦將
    使法院兼任檢察官而有回復「糾問制度」之虞；且法院裁定交付審判，即如同檢
    察官提起公訴使案件進入審判程序，是法院裁定交付審判之前提，必須偵查卷內
    所存證據已符合刑事訴訟法第二百五十一條第一項規定「足認被告有犯罪嫌疑」
    檢察官應提起公訴之情形，亦即該案件已經跨越起訴門檻，否則，縱或法院對於
    檢察官所認定之基礎事實有不同判斷，但如該案件仍須另行蒐證偵查始能判斷應
    否交付審判者，因交付審判審查制度並無如同再議救濟制度得為發回原檢察官續
    行偵查之設計，法院仍應依同法第二百五十八條之三第二項前段規定，以聲請無
    理由裁定駁回，合先敘明。
五、經查：
（一）聲請人原告訴意旨稱：被告明知聲請人及劉爾久並未偽造被告竊取公用電流之
      錄影帶，竟而告訴聲請人及劉爾久偽造文書，經台灣士林地方法院檢察署檢察
      官以八十九年度偵字第八二八一號為不起訴處分確定，而認被告故意捏造事實
      誣告等語。惟此部分業據原不起訴處分依卷附資料認定：「告訴（發）人乙○
      ○確曾於台灣士林地方法院八十九年度重訴字第三十號案件審理中，提出所拍
      攝之錄影帶為證；該案判決理由中，亦認定告訴（發）人所提出之錄影帶分有
      前、後段，並認定後半段拍攝情形不足以作為不利於被告甲○○之認定，有該
      案判決附卷足稽。縱前案檢察官以無證據證明告訴（發）人拍攝錄影係為誣陷
      甲○○竊用公電所用，認不符合偽造文書之構成要件，然被告甲○○既主觀上
      認該錄影帶遭剪接，因而提出告訴即非非全然無因，故難認被告甲○○有誣告
      之意圖」，已詳為論述，且此部分之理由亦未違經驗法則、論理法則或其他證
      據法則。
（二）至聲請人於聲請再議時雖請求傳喚賣攝影機之人證明所拍攝之錄影帶為真正及
      保全員邱光琳證明被告於八十八年七月三十日才搬離其住處等語，而原駁回再
      議之處分並未詳加論述。然縱使證人即賣攝影機之人、保全員邱光琳均經傳喚
      到庭證明聲請人所主張之待證事實，惟亦難逕以推斷「被告明知聲請人未偽造
      錄影帶，而有誣告之故意」。故依卷內現存之證據，尚難認被告有誣告罪之犯
      罪嫌疑。
（三）揆諸首揭說明，本件交付審判之聲請無理由，應予駁回。
六、依刑事訴訟法第二百五十八條之三第二項前段裁定如主文。
中      華      民      國     九十一     年    十二    月    三十一    日
                                台灣士林地方法院刑事第一庭
                                    審判長法  官  林清吉
                                          法  官  高愈杰
                                          法  官  劉秉鑫
右正本證明與原本無異。
本件裁定不得抗告。
                                          書記官  徐基典
中      華      民      國     九十二     年     一     月      六      日
